【裁判字號】    97,聲簡再,1
【裁判日期】    970111
【裁判案由】    聲請再審
【裁判全文】
臺灣屏東地方法院刑事裁定             97年度聲簡再字第1號
聲  請  人
即  被  告  甲○○
上列被告因公共危險案件，對於本院中華民國96年6 月11日96年
度交簡字第325 號第一審確定判決，聲請再審，本院裁定如下：
    主  文
再審之聲請駁回。
    理  由
一、聲請意旨如卷附之聲請狀所載。
二、按不得上訴於第三審法院之案件，其經第二審確定之有罪判
    決，如就足生影響於判決之重要證據漏未審酌者，亦得為受
    判決人之利益，聲請再審，刑事訴訟法第421 條固定有明文
    。惟依該條規定聲請再審者，應於送達判決後20日內為之，
    同法第424 條亦定有明文。本件聲請人即被告甲○○因公共
    危險案件，經本院於96年6 月11日以96年度交簡字第325 號
    判處拘役30日（得易科罰金），被告不服提起上訴，由本院
    以96年度交簡上字第49號審理，被告於96年9 月3 日審理中
    撤回上訴，業據本院調取上開案卷核閱無訛，並影印上開簡
    易判決及審判筆錄各1 份附卷可參。是本案並未經二審判決
    ，且以第一審確定判決送達日（96年6 月21日）起算迄其提
    起本件再審聲請（97年1 月2 日）亦顯逾20日之不變期間，
    聲請人執此聲請再審，程序自有未合。
三、再按有罪判決確定後，因發現確實之新證據，足認受有罪判
    決之人應受無罪、免訴、免刑或輕於原判決所認罪名之判決
    者，得聲請再審，刑事訴訟法第420 條第1 項第6 款固有明
    文。然所謂「確實之新證據」，係指該證據可認為確實足以
    動搖原確定判決而對受判決人為有利之判決之「確實性」特
    性外，尚須具備該證據係在事實審法院於判決前即已存在，
    因未經發現，不及調查斟酌，或審判時未經注意，至其後始
    行發現之「新規性」特質，二者均不可或缺，倘未兼備上開
    學理上所謂「確實性」與「新規性」之二種再審新證據之特
    性，即不能據為再審之原因（最高法院86年度台抗字第477
    號刑事判決意旨可資照）。本件聲請人主張其所犯公共危險
    案件係檢警共同合作，聯合設計、陷害、誣陷、栽贓聲請人
    云云，惟未提出任何證據以實其說，本院無足判斷其是否「
    確實」而足以動搖原確定判決，而對聲請人為有利之判決。
    且其前於本院96年交簡字第325 號案件及96年度交簡上字第
    49 號 案件審理中均已具狀提出上開論述（本院96年交簡字
    第325 號案卷第8 至10頁；96年度交簡上字第49號案卷第4
    至16頁），是其上開主張並非所謂「未經發現之新證據」，
    依上開判決意旨，不符合「確實性」與「新規性」之二種再
    審新證據之特性，即不能據為再審之原因。況本件被告酒後
    駕車之事實，業據其於96年度交簡上字第49號案件96年9 月
    3 日審理中自承不諱，並撤回上訴在案，有該審判筆錄附卷
    可稽，且其血液酒精濃度達180mg/dl，有南門醫院檢驗報告
    單附卷可考，換算呼氣酒精濃度約達0.9mg/l ，顯已達不能
    安全駕駛之程度，原確定判決據此論罪科刑，亦無違誤，併
    予敘明。
四、綜上所述，本件聲請人聲請再審，或因程序違背規定，或並
    無再審理由，均應予駁回，爰依刑事訴訟法第433 條、第
    434 條第1 項，裁定如主文
中    華    民    國    97    年    1     月    11    日
                  刑事第三庭    法  官  趙家光
以上正本證明與原本無異。
如不服本裁定應於收受送達後五日內向本院提出抗告書狀敘述抗
告之理由抗告於台灣高等法院高雄分院。
中    華    民    國    97    年    1     月    11    日
                                書記官  陳勃諺


司法院資訊處製作；財團法人民間司法改革基金會備份。
